【裁判字號】    89,易,31
【裁判日期】    890202
【裁判案由】    竊盜
【裁判全文】
臺灣雲林地方法院刑事判決                            八十九年度易字第三一號
    公  訴  人  臺灣雲林地方法院檢察署檢察官
    被      告  乙○○
右被告因竊盜案件，經檢察官聲請簡易判決處刑〔八十八年度偵字第五五三０號〕，
嗣經本院虎尾簡易庭簽准改依通常訴訟程序審理，本院判決如左：
    主  文
乙○○竊盜，處有期徒刑陸月。
    事  實
一、乙○○前於民國八十七年間，因竊盜案件，經本院判處有期徒刑六月，緩刑三年
    ，甫於八十七年六月十七日確定。詎乙○○於緩刑期間，竟仍不知悔改，復基於
    意圖為自己不法之所有，於八十七年六月間某日，在雲林縣虎尾鎮○○里○○路
    一五九號前，徒手竊取甲○○所有登記為廖朝梅之車號ＵＲＣ─一一０號輕型機
    車，得手後供己代步使用。嗣於八十八年十月廿三日八時四十分許，為警當場查
    獲。
二、案經雲林縣警察局虎尾分局報請臺灣雲林地方法院檢察官偵查起訴。
    理  由
一、訊之被告乙○○，對於右揭時地徒手竊取車號ＵＲＣ─一一０號機車，得手後供
    己代步使用等情不諱，核與被害人甲○○於警訊之指訴相符，並有贓物認領保管
    收據、相片二紙、及車籍作業系統集中查詢基本詳細資料附卷可佐。被告上揭自
    白，核與積極事證相符，應可採信。本件事證明確，被告犯行堪予認定。
二、核被告所為，係犯刑法第三百二十條第一項之竊盜罪行。被告辯稱其前因高燒，
    致重度智障，並提出中華民國殘障手冊為憑云云。惟查，被告於本院審理時，意
    識清醒，對答均無障礙，已經本院勘驗在案，有審理筆錄足稽，難認其有不能為
    完全陳述，而應指定辯護人情事。再者，其對於犯罪情節供述明確，對答無礙，
    亦難認達於精神耗弱之境。被告上揭所辯，顯係避重就輕之詞，洵無足採。本院
    綜合上情，認無指定辯護人、及依刑法第十九條第二項減輕之必要，併予敘明。
    爰審酌被告有多次竊盜前科，有台灣雲林地方法院檢察署刑案資料查註紀錄表、
    及本院被告全國前案紀錄表在卷可稽，素行不端，其竟於緩刑期間，又因一時貪
    念，竊取被害人機車供己代步之用，造成被害人損害，參酌竊盜罪對於社會所生
    之危害程度，及其犯罪動機、目的、與失竊機車已由被害人領回，所生之損害非
    鉅，與被告犯後坦承犯行、態度尚佳等一切情狀，量處如主文所示之刑。
據上論斷，應依刑事訴訟法第四百五十二條、第二百九十九條第一項前段，刑法第三
百二十條第一項，罰金罰鍰提高標準條例第一條前段，判決如主文。
本案經檢察官劉仁慈到庭執行職務
中      華      民      國    八十九    年      二      月      二      日
                                        臺灣雲林地方法院刑事第一庭
                                            法    官  林  秋  火
右正本證明與原本無異。
如不服本判決，應於判決送達後十日內，向本院提出上訴狀。（須附繕本）
                                            書 記 官  謝  俊  森
中      華      民      國    八十九    年      二      月      二      日
刑法第三百二十條
意圖為自己或第三人不法之所有，而竊取他人之動產者，為竊盜罪，處五年以下有期
徒刑、拘役或五百元以下罰金。
意圖為自己或第三人不法之利益，而竊佔他人之不動產者，依前項之規定處斷。
前二項之未遂犯罰之。


司法院資訊處製作；財團法人民間司法改革基金會備份。
